# 求助陈版-折现率

提问人：zjsshine 时间：2014-12-08 16:40:58
陈版您好！
在考虑预计负债折现率的时候，准则规定需要考虑以下因素：
The discount rate (or rates) shall be a
1. pre-tax rate (or rates)
2. that reflect(s) current market assessments of the time value of money and 3. the risks specific to the liability.
第二点，我理解只要采用同期的长期国债实际到期收益率 对于第三点，我们应该怎么去理解：比如我们需要为最终用户提供 10 年的产品质量保证，这个负债的特定风险，指的是什么？如果这些特定风险都很小，是否就直接可以估计为 0 ？
与职工薪酬的辞退福利折现率对比，该事项的折现率只需要选择同期国债到期收益率为折现率，这 2 个liabilities的specific risk怎么样区分？
谢谢！

回答人：chenyiwei
理论上预计负债的折现率实际上就是企业（债务人）进行同等期限、同等条款（如无抵押的信用融资）时债权人所要求的利率。在目前利率尚未实现完全市场化的情况下，一般以相应期限的人民银行贷款基准利率代替。

提问人：zjsshine 时间：2014-12-08 21:56:01
陈版，那这个预计负债不能采用国债利率么？为什么辞退福利就可以？能麻烦您提点下么？谢谢！

回答人：chenyiwei
预计负债不能采用国债利率折现。对于为何离职后福利和辞退福利可采用国债收益率折现，准则中没有明确说明原因。以前曾有动议修改IAS 19，取消此处的折现率确定为国债利率的限制，但最后放弃。